臺灣桃園地方法院刑事判決　　　　　　 94年度訴緝字第107號
公　訴　人　桃園地方法院檢察署檢察官
被　　　告　甲○○
上列被告因違反毒品危害防制條例案件，經檢察官提起公訴（93
年度毒偵緝字第162 號、93年度毒偵字第1391、2094號），經本
院裁定改依簡式審判程序，判決如下：
    主  文
本件公訴不受理。
    理  由
一、按刑事訴訟法經修正部分條文，於92年2 月6 日經總統公布
    ，同年9 月1 日起施行。修正後刑事訴訟法增訂第273 條之
    1 規定除被告所犯為死刑、無期徒刑、最輕本刑為三年以上
    有期徒刑之罪、或高等法院管轄第一審案件者外，於審判期
    日前之程序進行中，被告先就被訴事實為有罪之陳述時，審
    判長得告知被告簡式審判程序之旨，並聽取當事人、代理人
    、辯護人及輔佐人之意見後，裁定進行簡式審判程序。經查
    ，本件被告甲○○被訴違反毒品危害防制條例一案，為前開
    不得進行簡式審判程序以外之案件，且被告甲○○於本院行
    準備程序時就訴事實為有罪之陳述，本院告知被告簡式審判
    程序之旨，並聽取被告之意見後，爰依上開刑事訴訟法第27
    3 條之1 之規定，當庭裁定改依簡式審判程序審判之，合先
    敘明。
二、本件公訴意旨略以：被告甲○○前因施用毒品案件，經裁定
    送觀察勒戒後，認無繼續施用毒品傾向，經臺灣桃園地方法
    院檢察署檢察官於民國87年10月20日，以87年度偵字第1498
    8 號為不起訴處分確定。詎仍不知悔改，復基於施用毒品之
    概括犯意，先於92年9 月19日為警採尿時起回溯26小時內某
    一時點，在台灣地區某不詳處所，施用第一級毒品海洛因，
    為警於92年9 月19日20時40分許，在桃園縣中壢市○○路○
    段91號前查獲。經依本院92年度毒聲字第3525號裁定送觀察
    、勒戒後，認有繼續施用毒品傾向。復於93年3 月30日及5
    月14日為警採尿時起回溯26小時內某一時點，在台灣地區某
    不詳處所，施用第一級毒品海洛因，為警分別於93年3 月30
    日16時20分許及同年5 月14日14時30分許，在桃園縣平鎮市
    ○○路5 巷25弄13衖1 號查獲。因認被告甲○○涉犯毒品危
    害防制條例第10條第1 項之施用第一級毒品罪嫌。
三、按毒品危害防制條例於93年1 月9 日修正施行，依修正後毒
    品危害防制條例第20條第2 項、第3 項及第23條第2 項之規
    定，有關施用毒品之處遇程序，區分為初犯、執行完畢釋放
    5 年後再犯及執行完畢釋放後5 年內再犯3 種。其中再犯之
    情形，執行完畢釋放5 年後再犯同條例第10條之罪者，適用
    同條例第20條第1 項、第2 項規定，由法院裁定令入勒戒處
    所觀察、勒戒或令入戒治處所強制戒治；至執行完畢釋放後
    5 年內再犯同條例第10條之罪者，一律由檢察官依法追訴，
    不再視觀察、勒戒後有無繼續施用毒品傾向，而異其處理程
    序。次按起訴之程序違背規定者，應諭知不受理之判決，刑
    事訴訟法第303 條第1 款亦定有明文。
四、經查，公訴人認被告甲○○前因施用毒品案件，經裁定送觀
    察勒戒後，認無繼續施用毒品傾向，嗣經台灣桃園地方法院
    檢察署檢察官於87年10月20日，以87年度偵字第14988 號為
    不起訴處分確定，惟被告復基於施用毒品之概括犯意，自92
    年9 月19日為警採尿時起回溯26小時內某一時點起至93年5
    月14日為警採尿時起回溯26小時內某一時點止，在台灣地區
    某不詳處所，連續施用第一級毒品海洛因之本件犯行，業據
    被告於警詢及本院審理時坦認不諱，復有桃園縣衛生局不法
    藥物尿液檢定書3 份、法務部調查局調科壹字第080006943
    號鑑定通知書1 份附卷及海洛因1 包（淨重0.20公克，空包
    裝重0.23公克）、注射針筒共6 支、毒品殘渣袋5 只扣案可
    佐，堪認被告所犯上開犯行屬實。惟按，本件被告既係基於
    概括犯意，自92年9 月19日為警採尿時起回溯26小時內某一
    時點起至93年5 月14日為警採尿時起回溯26小時內某一時點
    止，非法施用海洛因，為連續犯，屬裁判上一罪，自應以行
    為終了之日即93年5 月14日採尿時起回溯26小時內某一時點
    為行為完成時點，依此，被告前開犯行自應依93年1 月9日
    修正施行之毒品危害防制條例之相關規定論處，尚無新舊法
    比較之問題。而觀之被告前因施用毒品案件，經裁定送觀察
    勒戒後，認無繼續施用毒品傾向，於87年11月6 日執行完畢
    出所，有卷附台灣高等法院被告前案紀錄表可按，從而，被
    告再犯本件施用毒品罪行，顯然係在被告前次觀察、勒戒執
    行完畢釋放後5 年後再犯（按以93年5 月14日採尿時起回溯
    26小時內某一時點與87年11月6 日為比較），揆諸前開修正
    後毒品危害防制條例第20條規定，應先將被告送觀察、勒戒
    ，並視該觀察、勒戒之結果有無繼續施用毒品之傾向，以決
    定進一步強制戒治，不得逕行提起公訴。是檢察官逕向本院
    提起公訴，其起訴程序顯有違規定，揆諸前開法條之規定，
    依法應諭知不受理之判決。
據上論斷，應依刑事訴訟法第273 條之1 、第303 條第1 款，判
決如主文。
本案經檢察官徐則賢到庭執行職務。
中　　華　　民　　國　　94　　年　　8 　　月　　26　　日
　　　　　　　　　台灣桃園地方法院刑事第七庭
　　　　　　　 　 　　法　官  林惠霞
以上正本證明與原本無異。
如不服本判決，應於收受送達後10日內向本院提出上訴書狀。
                      書記官  陳恩如
中　　華　　民　　國　　94　　年　　8 　　月　　26　　日
